臺灣板橋地方法院刑事判決　　　　　　　94年度易緝字第15號
公　訴　人　臺灣板橋地方法院檢察署檢察官
被　　　告　甲○○
上列被告因贓物案件，經檢察官提起公訴（90年度偵字第2590號
）及移送併案（94年度偵緝字第225 號），本院判決如下：
    主  文
甲○○連續收受贓物，處有期徒刑肆月，如易科罰金，以佰元
折算壹日。
    事  實
一、甲○○基於收受贓物之概括犯意，連續為下列行為：
  (一)明知丙○○於民國89年12月中旬某日所交付之美金100 元、
    港幣30元，係丙○○於89年11月初某日，在臺北縣蘆洲市○○路243 巷18弄10號5 樓之阿姨丁○○○住處所竊得之贓物
    （丙○○竊盜部分未經告訴），仍在其位於臺北縣板橋市○○路168 號住處收受之。
  (二)復明知丙○○於90年1 月12日約18、19時左右，所交付之抽
    油煙機、瓦斯爐各1 臺（起訴書誤載為廚具抽油煙機、瓦斯
    爐），均係丙○○於90年1 月中旬某日，在臺北縣樹林市○○街28之1 號所竊得之贓物（丙○○竊盜部分，業經臺灣士
    林地方法院判決確定），仍在其上開號住處予以收受之。
  (三)又明知丙○○於90年1 月13日晚間某時所交付之電線、照明
    燈、警報器數具，皆係丙○○於89年3 月4 日，在新竹荷蘭
    村對面工地所竊取之贓物（丙○○竊盜部分，業經臺灣士林
    地方法院判決確定），仍在其上開住處再予以收受之，並隨
    即將其中2 具照明燈懸掛插電使用。嗣於90月1 月17日16時
    55分許，為警在前揭住處查獲，並扣得前開(二)、(三)所收受之
    贓物即照明燈21具、抽油煙機及瓦斯爐各1 臺，始悉上情。
  (四)另明知真實姓名年籍不詳之成年男子所持有之實際車牌號碼
    為FP-9838 號，而懸掛車牌號碼3K-4425 號2 面之自用小貨
    車1 輛（車輛本身係乙○○所有之物，於90年4 月17日4 時
    許，在桃園縣桃園市○○村○○○街〈併案意旨書誤載為園
    豐七街〉34號所失竊；3K-4425 號車牌2 面則係戊○○所有
    之物，於90年4 月12日11時20分許，在臺北縣鶯歌鎮○○路
    260 號所失竊），均係他人失竊之贓物，竟於90年5 月中旬
    某日，在桃園縣中壢市○○○○道附近，收受該不詳男子所
    交付之懸掛前揭失竊之車牌之車輛，供己代步使用，嗣於90
    年5 月23日15時10分許，駕駛該車行經宜蘭縣頭城鎮○○路
    路檢站為警查獲，並扣得前開車牌及車輛（已分別發還乙○○、戊○○），而悉上情。
二、案經臺北縣政府警察局樹林分局報請臺灣板橋地方法院檢察
    署檢察官偵查起訴及移送併辦。
    理  由
一、上揭犯罪事實，業據被告甲○○於本院審理時坦承不諱，核
    與證人丙○○證述相符，復經證人即被害人丁○○○、乙○○於警詢、戊○○於偵查中指述明確，並有贓物認領保管單
    2 紙、車籍作業系統查詢認可資料2 份附卷可稽，又證人丙○○上開竊盜犯行，亦經臺灣士林地方法院以90年度易字第
    201 號判決判處有期徒刑7 月確定，有該判決書1 份在卷可
    佐。而按刑事訴訟法有關傳聞法則之規定，係自92年9 月1
    日開始施行，是證人丙○○、丁○○○、乙○○於上開新修
    正刑事訴訟法施行前之『90年間』各於警詢、偵查中之證述
    ，均係於舊法時期已製作完成，原屬具有證據能力之筆錄，
    其等效力不受修正之新法規定所影響，自得為證據。另證人
    戊○○於94年2 月15日向檢察官所為之供述，已經具結，有
    該次訊問筆錄及結文附卷可參，且迄本件言詞辯論終結前，
    未經被告聲明異議，復經本院審酌其陳述作成時之情況，核
    無違法取證及證明力明顯過低之瑕疵，亦認以之作為證據為
    適當，依刑事訴訟法第159 條之1 第2 項、第159 條之4規
    定，亦得為證據。綜上，足認被告自白與事實相符。本件事
    證明確，被告犯行堪予認定，應依法論科。
二、核被告所為，係犯刑法第349 條第1 項之收受贓物罪。被告
    先後多次收受贓物之犯行，時間緊接，所犯係構成要件相同
    之罪，顯係基於概括犯意反覆為之，為連續犯，應依刑法第
    56條規定論以一罪，並加重其刑。檢察官雖未就事實一之(四)
    部分犯行提起公訴，惟此部分與起訴部分有連續犯之裁判上
    一罪關係，並經檢察官移送併辦（臺灣板橋地方法院檢察署
    94年度偵緝字第225 號），本院自應併予審究。爰審酌被告
    犯罪之動機、目的、手段、對被害人回復財產權所生損害及
    犯罪後坦承犯行，尚具悔意之態度等一切情狀，量處如主文
    所示之刑，並諭知易科罰金之折算標準，以資懲儆。至扣案
    之照明燈、抽油煙機及瓦斯爐等物，均係他人失竊之物品，
    並非被告所有，自無須為沒收之諭知，併此指明。
三、公訴意旨另以：被告尚於90年1 月間某日，明知丙○○所交
    付之喇叭2 個、選臺器及搖控器，均係丙○○於89年12月間
    ，在臺北縣新莊市○○街92之1 號之中古廢鐵回收廠所竊得
    之贓物，仍收受之，因認被告此部分亦涉犯刑法第349 條第
    1 項之收受贓物罪嫌等語。惟按犯罪事實應依證據認定之，
    無證據不得推定其犯罪事實；又被告或共犯之自白，不得作
    為有罪判決之唯一證據，仍應調查其他必要之證據，以察其
    是否事實相符，刑事訴訟法第154 條第2 項、第156 條第2
    項定有明文。經查：證人丙○○雖於警詢中一度供稱：曾在
    臺北縣新莊市○○街92之1 號之中古廢鐵回收場竊取喇叭、
    選臺器及搖控器，並寄放在甲○○家中云云，然其於本院審
    理時則證稱：（上開物品）是我去購物商用低價買的等語，
    是證人丙○○此部分證述前後不一，已難遽信為真，再依證
    人丙○○上開警詢所指中古廢鐵回收場之負責人己○○○證
    稱：我經營之回收場因常常有失竊物品，所以究竟失竊何物
    品，我沒辦法知道等語觀之，證人己○○○是否失竊上開物
    品，亦非無疑，是證人丙○○於警詢時之指述，自不能證明
    與事實相符，此外，復查無其他積極證據足認被告有前開收
    受贓物之犯行，本應為無罪之諭知，惟因公訴意旨認此部分
    與前揭論罪科刑部分，有連續犯之裁判上一罪關係，爰不另
    為無罪之諭知，併此敘明。
據上論斷，應依刑事訴訟法第299 條第1 項前段，刑法第56條、
第349 條第1 項、第41條第1 項前段，罰金罰鍰提高標準條例第
1 條前段、第2 條，判決如主文。
本案經檢察官魏正杰到庭執行職務。
中　　華　　民　　國　　94　　年　　6 　　月　　20　　日
                  刑事第四庭    審判長法　官  李麗玲
                                      法  官  黎錦福
                                      法  官  鄧雅心
以上正本證明與原本無異。
如不服本判決應於送達後10日內向本院提出上訴狀。
                                      書記官　黃美雲
中　　華　　民　　國　　94　　年　　6 　　月　　20　　日
附錄本案論罪科刑法條
中華民國刑法第349條
收受贓物者，處3 年以下有期徒刑、拘役或5 百元以下罰金。
搬運、寄藏、故買贓物或為牙保者，處5 年以下有期徒刑、拘役
或科或併科1 千元以下罰金。
因贓物變得之財物，以贓物論。
